【裁判字號】    99,交聲,209
【裁判日期】    990728
【裁判案由】    違反道路交通管理處罰條例聲明異議
【裁判全文】
臺灣新竹地方法院交通事件裁定         99年度交聲字第209號
    原處分機關  交通部公路總局新竹區監理所
    異  議  人
    即受處分人  甲○○
上列異議人即受處分人因違反道路交通管理處罰條例案件，對於
交通部公路總局新竹區監理所民國99年3月26日竹監自字第裁50-
E00000000 號及99年4 月8 日竹監自字第裁50-E00000000號違反
道路交通管理事件裁決處分聲明異議，本院裁定如下：
    主  文
原處分機關於九十九年四月八日所為之竹監自字第裁五０－E0
0000000號裁決處分撤銷。
甲○○汽車駕駛人，駕駛汽車經測試檢定酒精濃度超過規定標準
，處新臺幣貳萬柒仟元，禁止考領普通自小客車駕駛執照壹年，
並施以道路交通安全講習。
其餘異議駁回。
    理  由
一、(1)按汽車駕駛人，未領有駕駛執照駕駛小型車或機器腳踏車
    者，處新臺幣6,000 元以上12,000元以下罰鍰，並當場禁止
    其駕駛，道路交通管理處罰條例第21條第1項第1款定有明文
    。(2)次按汽車駕駛人飲用酒類後其吐氣所含酒精濃度超過每
    公升0. 25毫克以上者，不得駕車，道路交通安全規則第114
    條第2 款定有明文。又汽車駕駛人，駕駛汽車經測試檢定酒
    精濃度超過規定標準者，處新臺幣15,000元以上60,000元以
    下罰鍰，並當場移置保管該汽車及吊扣其駕駛執照1 年，並
    應接受道路交通安全講習，道路交通管理處罰條例第35條第
    1項第1款、第24條第1項第2款分別定有明文。(3)再按汽車駕
    駛人違反本條例規定，應受吊扣駕駛執照處分，於汽車駕駛
    人係無駕駛執照駕車者，在所規定最長吊扣期間內，不得考
    領駕駛執照，道路交通管理處罰條例第67條第6 項亦定有明
    文。
二、原處分意旨略以：本件異議人即受處分人甲○○於99年1月1
    日晚上10時40分許，駕駛車號2F-9019號自用小客車，行經
    新竹縣湖口鄉○○路○段263 巷21號前，因有「酒後駕車，
    經酒測酒精濃度0.30MG/L」、「未領有駕駛執照駕駛小型車
    」、「使用註銷之牌照行駛」等違規行為，遭新竹縣政府警
    察局竹北分局湖口分駐所警員戊○○、丙○○、丁○○認異
    議人違反道路交通管理處罰條例第35條第1項第1款、第21條
    第1項第4款（其中第4款有誤）及第12 條第1項第4款規定，
    填製竹縣警交字第E00000000號（下稱第1份舉發單）、E000
    00000號（下稱第2份舉發單）、E00000000號（下稱第3份舉
    發單）舉發違反道路交通管理事件通知單，異議人於應到案
    日期前向原處分機關提出陳述單並繳納上開第3 份舉發單之
    罰鍰款，嗣經原處分機關認異議人有「汽車駕駛人酒精濃度
    超過規定標準（0.25 -0.4 MG/L）」、「未領有駕駛執照駕
    駛小型車」等違規行為，乃於99年4月8日以竹監自字第裁50
    -E00000000號裁決書（下稱第1 份裁決書）依據道路交通管
    理處罰條例第35條第1項第1款、第24條第1項第2款規定，裁
    處異議人罰鍰新臺幣（下同）27,000元、吊扣機車駕駛執照
    12個月並施以道路交通安全講習（原裁決書漏載第24條第1
    項第2款）；及於99年3月26日竹監自字第裁50-E00000000號
    裁決書（下稱第2份裁決書），依同條例第21條第1項第1 款
    之規定，裁處異議人罰鍰12,000元等語。
三、聲明異議意旨略以：異議人即受處分人甲○○於99年1月1日
    晚上10時40分許，乘坐弟弟乙○○駕駛之車號2F-9019 號自
    小客車至湖口國中前，因乙○○下車前往找尋朋友，故伊坐
    在駕駛座上抽煙，恰員警臨檢看伊臉色偏紅，即要求伊回警
    局接受酒測，並查得異議人駕照已吊銷、乘坐之自小客車車
    牌已遭註銷，即開3 張舉發通知單予異議人，伊並非駕駛人
    ，所以無酒駕及無照駕駛問題，爰依法聲明異議等語。
四、經查：
（一）按道路交通案件處理辦法所稱之交通案件，係指違反道路
      交通管理處罰條例經公路主管機關或警察機關或其聯合設
      置之裁決機關處罰後聲明異議之案件，此觀道路交通案件
      處理辦法第2條第1款之規定自明；再道路交通管理處罰條
      例第87條第1 項之聲明異議，係對於主管機關所為處罰請
      求救濟之方法，惟其聲明異議，應於裁決後，始得為之；
      又交通法庭認聲明異議不合法律上之程式者，應以裁定駁
      回之，道路交通案件處理辦法第18條前段亦定有明文。查
      ：本件異議人本就上開第3份舉發單聲明異議，惟經本院
      函查結果，原處分機關並未就第3 份舉發單為裁決（見本
      院卷第111頁），且經異議人當庭表示：撤回第3份舉發單
      之聲明異議（見本院卷第63頁），是本院僅審究前開第1
      、2份裁決書之聲明異議，合先敘明。
（二）異議人於第1、2份裁決書所載時地，無照、酒後駕車之事
      實，有下列證據可資佐證：
    １、經本院隔離訊問證人即現場舉發之新竹縣政府警察局竹
        北分局湖口分駐所警員戊○○、丁○○及丙○○，業據
        3位證人證述情節相符，互核一致，內容如下：
        (1)證人戊○○結證稱：「當天我和另外兩名丁○○、謝
          宏昌三人壹組，由我開巡邏車執行巡邏及簽便利商店
          巡邏箱之勤務，當天執22時至24時，巡邏至新竹縣湖
          口鄉○○路○段的便利商店，我們停在那邊，我在駕
          駛座上等候，由副駕駛座的丁○○下車站在便利商店
          門口與巡邏車間的人行道上，後座的警員丙○○就下
          車進入便利商店內簽表，我在等候時看到對向有壹台
          車開到路口缺口即便利商店對面，該路口為四線道中
          間有缺口可供迴轉，我以為這部車是要迴轉，結果它
          沒有迴轉，反而就直接向前開而逆向從我的警車旁邊
          開過去，類似會車的方式。我覺得這部車開得很囂張
          ，警察的車就在前面還這樣做，我覺得怪怪的有狀況
          ，所以等不及丁○○、丙○○上車，我就先倒車迴轉
          跟在那部車後面追過去，然後該車左轉進中正路二段
          236 巷巷內即往湖口中學的門口，我就在後面鳴笛，
          請駕駛人停車，然後從那台車駕駛座下車的就是在庭
          的異議人，我也有查看車內有無其他人，結果確實沒
          有其他人，我就請異議人出示證件，順便詢問他為何
          要這樣開車，他說他要來領錢，因為湖口中學門口有
          壹台ATM 。當時異議人好像有出示身分證，而且湖口
          中學門口確實有壹台ATM ，我就跟他說：你這樣開車
          跟領錢有什麼關係，我忘記異議人當時怎麼回答。我
          後來有問異議人是否有喝酒，因為我心裡猜想是否是
          因為喝酒才這樣開車，看到警車還沒有警覺心，還這
          樣亂開。異議人表示他有喝酒，我就開警車，丁○○
          開異議人的車子，丙○○與異議人坐在自己車子的後
          座一起回湖口分駐所」、「我下車詢問異議人時，就
          看到丁○○用跑的跑過來。丙○○是之後看到丁○○
          跑到那個方向才跟著跑過來，並不是我用無線電叫他
          們過來支援」、「（問：你是用什麼理由把異議人帶
          回湖口分駐所？）用酒後駕車，因為異議人當場有承
          認他有喝酒」、「（問：在湖口中學前，異議人有無
          跟你提到他弟弟乙○○的事情？）沒有」、「（問：
          請說明到了湖口分駐所的後續處理？）先讓異議人喝
          水，然後再詢問異議人要不要酒測，當時異議人也說
          好，當時他都很配合，他的酒測值為0.3 ，我就跟他
          說要依規製單並扣車，然後再繼續查他其他的個人駕
          駛資料，查到那台車車牌已經註銷了，他本人的駕駛
          執照也已註銷了，所以就一樣製單告發，當時我們就
          三人一人開一張舉發單」、「分別由填單的警員交給
          異議人簽收的，酒測那張是我拿的」、「（按指第1
          份舉發單）有蓋職名章就是有修改，車主地址是修改
          湖口鄉，車主姓名是修改為『乙○○』，因為當時會
          混淆，因為壹個甲○○、壹個乙○○，聽起來很像，
          剛開始聽錯，後來查到資料才知道車主是乙○○」、
          「他很配合也簽名了。」、「（問：在湖口分駐所時
          ，異議人有無跟你提到根本不是他開車的？）沒有」
          、「（問：在湖口分駐所時，異議人有無提到跟賴秋
          綱有關的事情？）他說這是他弟弟，我問異議人是否
          是兄弟才取名為春夏秋冬的排序」、「（問：整個舉
          發的過程中，異議人有無說他弟弟乙○○有在附近？
          ）沒有」、「（問：在整個舉發過程中，異議人有無
          提到之前是乙○○開車開到那附近的？）沒有」、「
          （問：你在便利商店門口看到這部車，它是從靜止中
          啟動，還是你看到它都是行進中？）它是一直行進中
          ，從湖口中正路一段那個方向即我停車的對向遠遠開
          過來」、「（問：你在湖口中學門口攔下這部違規車
          輛時，有無發現駕駛人在抽煙？）沒有」、「（按指
          照片）編號1就是違規車輛逆向所經過的缺口，編號2
          的7-11便利商店就是當時警車停放的位置，照片上的
          路段就是異議人逆向行駛的路段，編號3 是異議人走
          中正路逆向經過湖中路的交岔口繼續逆向的路段，編
          號4就是異議人逆向行駛左轉進入263巷巷口位置」、
          「（問：你開車追這部違規車輛追了多久或多遠？）
          沒有幾分鐘，大概600 公尺以內」、「異議人有說他
          領有身心障礙手冊，我也看他走路不方便，因為把他
          車扣了，為了顧慮他的安全，所以我們三位舉發的警
          員就開車送他回家，再繼續巡邏勤務」、「（問：你
          們送異議人回家後，有無看到他的家人？）沒有」、
          「（問：在整個舉發過程中，異議人從來都沒有提到
          他沒有開車，是他弟弟開車的嗎？）沒有」、「他有
          撕掉扣車單，不是罰單。罰單是我給錯，罰單有兩聯
          ，應該把紅色給當事人，我給他黃色那聯，隔天我去
          他家要換回來，異議人就說他已經撕掉了。我就問裁
          決室如何處理，裁決室就說紅單交由裁決室寄給異議
          人」、「我知道異議人有點不高興，就是在他撕掉扣
          車單時，丙○○要拿給他簽另一張罰單時，他就不太
          想簽名，我就跟丙○○說如果異議人不想簽，就直接
          記明拒簽」、「另外我要補充事後異議人有去監理站
          申訴，結果申訴內容是說那天晚上他是要跟他弟弟去
          那裡辦事，可是那時已經10點多，學校早就沒有人了
          ，我就覺得這個理由有點誇張，後來4 月份時他又告
          我瀆職，他講說他弟弟是要進去找朋友，他自己留在
          那邊，好像不想繳這張紅單」等語（見本院卷第65至
          70頁），並提出99年1 月1 日新竹縣政府警察局竹北
          分局湖口分駐所勤務表、現場圖、現場照片在卷可佐
          （見本院卷第97頁、第105 至107 頁）。
        (2)證人丙○○到庭結證稱：「當天執勤的時段我有點忘
          記了，當天我與丁○○、戊○○一起開巡邏車巡邏，
          那時候我們剛好在中正路二段一家7-11便利商店簽巡
          邏表，車子停在便利商店前，由我下車進入便利超商
          的櫃台簽巡邏表，丁○○在便利超商門口警戒，蘇盈
          嘉在車上顧巡邏車。後來我簽完表出去，發現他們兩
          個都不見了，我馬上用無線電呼戊○○看他們位置在
          哪邊，那時候戊○○回覆我他們在湖口高級中學前面
          ，因為便利超商距離湖口中學約50公尺左右，後來我
          就跑的過去，我發現戊○○、丁○○他們兩人在車外
          盤查，湖口高級中學前面有個郵局，我看他們兩人就
          在提款機前面盤查異議人，當時異議人也已經下車。
          當時我就上前靠近詢問什麼情形，後來戊○○、蘇育
          霆跟我說甲○○有喝酒，就把他帶回所內實施酒測，
          當時由丁○○開異議人的車，我與異議人就坐在車子
          的後座，戊○○開警車跟在我們後面回派出所，回所
          就實施酒測」、「（問：你到了湖口中學的門口除了
          看到戊○○、丁○○及車子駕駛人外，有無看到第四
          個人？）沒有」、「（問：你明白的看一下，你當時
          看到的駕駛人是否為在場的這位異議人嗎？）是」、
          「他的腳好像行動不便」、「我到的時候異議人沒有
          特別反應」、「（問：整個舉發過程中，你有無聽到
          異議人說不是他開車的，對於被舉發違規有反彈的言
          語或是理由嗎？）當天沒有」、「當天戊○○、蘇育
          霆他們實施酒測時，我在查詢電腦資料，就發現駕駛
          人駕照已經註銷還開車」、「（按指第2 份舉發單）
          因為剛好跨98、99年，所以年份寫錯，有兩個地方是
          98更改為99年，還有一個是車輛種類寫錯了」、「異
          議人拒絕簽收」、「（問：在整個舉發過程，你有無
          聽到異議人提到他的弟弟乙○○的事情？）當天沒有
          」、「那時候異議人好像不服，他不想收罰單，那天
          他拒簽也拒收」、「當天有交給他壹個扣車的單子，
          當事人好像不服，在門口就把單子撕掉」等語（見本
          院卷第70至73頁）      。
        (3)證人丁○○到庭結證稱：「我與戊○○、丙○○於99
          年1月1日執行22至24時巡邏勤務，當時我們從派出所
          開巡邏車出發，我們先至中正路的統一超商簽巡邏表
          ，當時戊○○開車，我坐在副駕駛座，丙○○坐後座
          ，到超商後，由丙○○進去超商簽巡邏表，我下車在
          外面查看有無失竊的機車、汽車，戊○○當時坐在巡
          邏車上，我們下車過沒多久，就看到對向有壹台車從
          7-11前面的缺口，它原來是順向，忽然從缺口彎進來
          我們這邊的車道逆向行駛，然後我記得我看到駕駛座
          車窗是搖下來的，有一個人駕駛，副駕駛座沒有人，
          然後逆向開車彎進湖口國中那個巷子裡，戊○○馬上
          就倒車逆向開車去追，我就用跑的過去，我跑到那邊
          剛好是湖口國中前有一個郵局ATM 前面，當時現場只
          有戊○○和當事人，現場看到駕駛人臉是紅的，而且
          駕駛人當時也說他有喝酒，附近也沒有看到其他的人
          ，接下來丙○○就用無線電問我們在哪邊，我就跟謝
          宏昌說我們追人追到湖口國中前，接著丙○○也跑過
          來，接著我開異議人的車，因為怕過程中會有財物損
          失的爭議，所以丙○○就跟異議人坐後座，戊○○就
          開巡邏車跟在後面回派出所」、「（問：在湖口中學
          前，你有無聽到異議人提到不是他開車的這些話？）
          沒有」、「（問：你看到的駕駛人行動上有無特別狀
          況嗎？）走路有點一跛一跛的」、「（問：你當時看
          到的駕駛人是否就是在庭的甲○○？）對」、「我們
          就帶他回派出所，先用身分證查駕籍資料及車籍資料
          ，結果他的駕籍資料已經註銷，他所開的綠色車子車
          牌也註銷了，接下來告知駕駛人要違規酒測就拿水給
          當事人漱口，問他可不可以酒測，他就說OK，我們就
          實施酒測」、「（問：在整個舉發過程中，異議人有
          無提到他弟弟乙○○？）有，因為我那時候列印出來
          駕駛人是叫甲○○，然後車主好像叫乙○○，我當時
          舉發單寫錯，所以當時異議人有提到乙○○，因為兩
          人只差一字，我原來舉發單駕駛人是寫駕駛人乙○○
          ，後來異議人告訴我寫錯了，說他是甲○○，所以給
          異議人簽名前我有更正為甲○○」、「（按指第3 份
          舉發單）他就簽了，因為我還必須去拔牌照，所以我
          就趕快處理完舉發單就去拔牌照，而且酒駕還必須要
          扣車」、「（問：整個舉發過程異議人究竟有無反應
          他根本沒有開車？）就我的印象中沒有」、「（問：
          你是有親眼看到這部違規車輛行駛嗎？）有」、「（
          問：你看到的過程中，車子是從靜止狀態啟動還是一
          直是行進中？）持續行進中」、「那時候我們告發時
          ，異議人也在湖口分駐所我們寫單的過程，異議人跟
          我們有說有笑的，當時我們問他要不要載他回去，他
          原本說不要，說要自己走，後來還是我們三位開巡邏
          車載他回去。在詢問要送他回去前，我看異議人在分
          駐所門口外面灑了一堆碎紙，後來戊○○說那是扣車
          單，我們也沒有去撿，因為領車要拿扣車單，我們也
          不能補發」等語（見本院卷第73至76頁）。
    ２、上開3 名證人乃為原處分機關認定異議人有前開違規行
        為之證人，係偶然因執行勤務而舉發本案，與異議人並
        無宿怨，當無甘冒觸犯偽證罪責，蓄意構詞誣陷之理，
        況於本件卷存證據資料內並無任何積極證據足以證明上
        開3 名證人上開證詞係屬虛偽，亦無足以令人顯信證人
        之證述為不可採之品性證據或前科證據存在，自不得僅
        以證人係本件開單告發受異議人之員警而全盤抹煞其在
        訴訟上所具有之原證人資格；且本院為確保證言之真實
        性，於99年5月12日庭訊時諭知3名證人為隔離訊問，該
        3 名證人證述異議人違規、舉發過程等情節相符、一致
        ，因此，該3 名證人到庭於具結後以言詞證述本件訴訟
        上之待證事實（即異議人有前開違規事實），已足擔保
        其真實性及憑信性。
    ３、本院依異議人之聲請，傳訊證人即異議人之弟乙○○，
        雖據證人乙○○附和其詞，惟查：證人賴邱綱於本院證
        述其騎摩托車到竹北分局湖口分駐所將異議人載回，車
        號2F-9019 號自小客車，係由其於99年1月1日晚上10點
        40分許，駕駛至湖口國中，及當日晚上12點多異議人曾
        以公共電話撥打乙○○手機，說車子被派出所扣住等情
        ，此核與證人乙○○前於臺灣新竹地方法院檢察署所為
        證詞已不一致（見本院卷第32至33頁）。再者，上開證
        人戊○○、丁○○係當場發現異議人駕駛行進中之汽車
        ，且3 位舉發員警均一致證述駕駛人具有行動不便之特
        徵，舉發員警尚開車載送回異議人返家等情，足見證人
        乙○○上開證詞，難以採信。此外，本院核對乙○○使
        用之0000000000號、0000000000號之99年1月1日至1月2
        日之通聯紀錄（見本院卷第44 、123頁），查知於舉發
        違規當日晚上12時前後，並無乙○○與異議人之任何通
        聯內容，足認證人乙○○上開所為之證詞，應係迴護異
        議人而為，無足採信。
    ４、此外，異議人於80年8 月19日所考領之小型車駕駛執照
        ，自87年4月1日起至88年3 月31日止吊銷，而異議人迄
        今尚未重新考領小型車駕駛執照等事實，有交通部公路
        汽車駕駛人螢幕列印之紀錄在卷可憑（見本院卷第8 頁
        ）。從而，異議人於裁決書所載時間即99年1月1日，仍
        駕駛車號2F-9019 號自小客車，核屬無照駕駛，應堪認
        定。
五、異議人於第1、2份裁決書所載時地，無照、酒後駕車等事實
    ，已如前述，再查：
（一）原處分機關就異議人之無照駕駛，認有「未領有駕駛執照
      駕駛小型車」之違規行為，裁處如第2 份裁決書所載之處
      分，於法相合，異議人此部分異議為無理由。
（二）異議人酒醉駕車部分：
    １、按道路交通管理處罰條例第68條已於94年12月14日修正
        ，查其修正過程與修正條文，立法意旨認為原條文「汽
        車駕駛人，因違反本條例及道路交通安全規則之規定，
        受吊扣或吊銷駕駛執照處分時，受吊扣或吊銷其持有各
        級車類之駕駛執照」將違法或違規駕駛人所持有各級車
        類之駕駛執照一併吊扣或吊銷，失之過酷，對於人民工
        作與生活影響過鉅，有違比例原則，乃將其中「受吊扣
        處分者，吊扣其持有各級車類之駕駛執照」部分之規定
        刪除。是駕駛人違反道路交通管理處罰條例第35條第1
        項第1 款之規定而受吊扣駕駛執照處分時，依修正後同
        法第68條規定並參照其修正意旨，應僅得吊扣違規或違
        法當時駕駛車類之駕駛執照。經查：本件異議人係酒後
        駕駛自小客車，徵諸上開說明，僅得吊扣小型車之駕駛
        執照。至於本件異議人無小型車駕駛執照供吊扣，應就
        其無照駕駛之違規行為另為裁處，尚不得改裁處「吊扣
        機車駕駛執照12個月」，從而，原處分之第1 份裁決書
        裁處「吊扣有效機車駕駛執照12個月」部分，於法無據
        ，自應予撤銷。
    ２、另依道路交通管理處罰條例第35條第1 項第1 款之規定
        ，本應吊扣異議人之駕駛執照1 年，惟因異議人為無照
        駕駛，已如前述，可見異議人已無駕駛執照供原處分機
        關執行吊扣。從而，本院認此部分之裁罰，應另援引同
        條例第67條第6 項之規定，裁處異議人在吊扣期間即1
        年內，不得考領駕駛執照，始為適法，而裁處如主文第
        2 項所示。
    ３、再依道路交通管理處罰條例第24條第1項第2款之規定，
        應對異議人施以道路交通安全講習之裁罰，附此敘明。
六、綜上所述，異議人確於裁決書所載地時地，未重新考領駕駛
    執照而駕駛上開自小客車，且經酒測酒精濃度0.30MG/L等違
    規行為，原處分機關第1 份裁決書關於裁處「吊扣機車駕駛
    執照12個月」部分，於法未合，本院應依法撤銷該裁決處分
    而如主文第1項所示；另依道路交通管理處罰條例第35條第1
    項第1款、第67條第6項、第24條第1項第2款之規定，裁處罰
    鍰27,000元、禁止異議人考領普通自小客車駕駛執照1 年，
    並施以道路交通安全講習（如主文第2 項所示）。又原處分
    機關所為第2 份裁決書，就異議人無照駕駛部分，依道路交
    通管理處罰條例第21條第1項第1款之規定，裁處罰鍰12,000
    元，於法相合，亦屬允當，異議人此部分異議為無理由，應
    予駁回（如主文第3項）。
七、據上論斷，應依道路交通案件處理辦法第19條、第20條前段
    裁定如主文。
中    華    民    國    99    年    7     月    28    日
                  交通法庭法  官  黃美文
以上正本證明與原本無異。
如不服本裁定應於送達後5日內向本院提出抗告狀。
中    華    民    國    99    年    7     月    28    日
                          書記官  劉亭筠
附錄：
道路交通管理處罰條例第21條第1項第1款：
汽車駕駛人，有下列情形之一者，處新臺幣六千元以上一萬二千
元以下罰鍰，並當場禁止其駕駛：
一、未領有駕駛執照駕駛小型車或機器腳踏車。
道路交通管理處罰條例第24條第1項第2款：
汽車駕駛人，有下列情形之一者，應接受道路交通安全講習：
二、有第三十五條第一項規定之情形。
道路交通管理處罰條例第35條第1項第1款：
汽車駕駛人，駕駛汽車經測試檢定有下列情形之一者，處新臺幣
一萬五千元以上六萬元以下罰鍰，並當場移置保管該汽車及吊扣
其駕駛執照一年；因而肇事致人受傷者，並吊扣其駕駛執照二年
；致人重傷或死亡者，吊銷其駕駛執照，並不得再考領：
一、酒精濃度超過規定標準。
道路交通管理處罰條例第67條第6項：
汽車駕駛人違反本條例規定，應受吊扣駕駛執照處分，於汽車駕
駛人係無駕駛執照駕車者，在所規定最長吊扣期間內，不得考領
駕駛執照。

司法院資訊處製作；財團法人民間司法改革基金會備份。
